臺灣高雄地方法院刑事判決　　　　　　　　　　　　　九十一年度易字第六八七號
　　公　訴　人　臺灣高雄地方法院檢察署檢察官
　　被　　　告　戊○○
　　　　　　　　丙○○
　　　　　　　　丁○○
右列被告等因傷害案件，經檢察官提起公訴（九十年度偵字第二二四０七號），本院
判決如左：
    主  文
戊○○、丙○○共同傷害人之身體，各處拘役貳拾日，如易科罰金，均以佰元折算
壹日。
丁○○無罪。
    事  實
一、丁○○於民國九十年四月七日下午三時許，在高雄市左營區○○○路與富民路口
    ，因與乙○○發生交通事故，遂撥打電話請其兄丙○○及其兄嫂戊○○到場協助
    處理，惟戊○○與乙○○因發生口角爭執進而相互拉扯，雙方並以脫鞋互砸，戊○○即與丙○○基於共同傷害之犯意聯絡，兩人遂徒手與乙○○互毆，丙○○並
    以腳踢乙○○，致乙○○受有左耳瘀腫及尾椎挫傷等傷害。
二、案經乙○○訴由高雄市政府警察局左營分局報請台灣高雄地方法院檢察署檢察官
    偵查起訴。
    理  由
壹、有罪部分：
一、訊據被告戊○○對於在右揭時、地與告訴人乙○○發生口角爭執，雙方進而發生
    拉扯等情不諱，訊據被告丙○○亦坦承當時雙方確有發生爭執，惟被告二人均矢
    口否認有何傷害之故意，被告戊○○辯稱：我雖然有與告訴人發生拉扯，但那是
    因為她要打我，我為了自衛才動手的云云；被告丙○○辯稱：我沒有動手打告訴
    人，是因為告訴人要打我太太，我才去拉開我太太云云。經查：告訴人於警訊中
    指訴：「起初大家只是發生口角，後來戊○○用脫鞋打我的頭及身體，丙○○用
    拳頭毆打我的左耳及用腳踢我的尾椎」等語（見警卷第一頁背面），另證人即現
    場目擊雙方發生爭執互毆之甲○○結證稱：「那天告訴人與他人發生車禍... 有
    互相罵得很難聽，我印象中是對方先動手的，對方動手後，告訴人也有動手打對
    方，我印象中告訴人有被踢到肚子... 告訴人約被打三、四拳」等語（見偵查卷
    第十七頁背面），復於本院審理中結證稱：「當時是一男一女先動手，戊○○有
    罵人而且動手打人，告訴人也有罵人，他們雙方叫罵」、「（問：告訴人有無被
    人踢？）有的，是男的踢告訴人」、「我看到的是他們夫妻有出手打告訴人，戊○○用鞋子丟告訴人的頭」等語明確（見本院九十一年五月十五日訊問筆錄），
    ，另證人張淑玲亦證稱：「戊○○也有碰到告訴人，刮到她的額頭」等語明確（
    見本院九十一年五月一日訊問筆錄），核與告訴人指訴之情節大致相符。此外，
    復有博正醫院出具之診斷證明書一紙在卷可稽，足認被告戊○○與丙○○確因與
    告訴人發生爭執，雙方進而互毆，被告丙○○並以腳踢告訴人，造成告訴人受有
    左耳瘀腫及尾椎挫傷等傷害無訛。又證人張淑玲雖證稱其未目睹被告丙○○毆打
    或踢告訴人等語，惟證人甲○○對於上情已證述綦詳，況證人甲○○與被告丙○○本不相識，自無仇怨，應無甘冒受刑事偽證罪訴追之風險，而設詞誣陷被告丙○○之理，而證人張淑玲與被告丁○○即被告丙○○之弟原是朋友關係，是本院
    認證人甲○○之證詞較堪採信，實難僅憑證人張淑玲之證詞遽為有利於被告丙○○之認定。綜上說明，本件事證明確，被告二人之犯行堪以認定。
二、核被告二人所為，均係犯刑法第二百七十七條第一項之傷害罪。被告二人間就傷
    害之犯行，有犯意之聯絡，行為之分擔，均為共同正犯。爰審酌被告二人因與告
    訴人就細故發生爭執，進而與告訴人互毆，不知以理性方式解決問題，並造成告
    訴人受有傷害，實不足取，惟念被告戊○○係因一時氣憤方出手毆打告訴人，且
    其本身亦受有傷害，此有其提出之診斷證明書在卷可按，又其並無前科，素行良
    好，被告丙○○因見其妻與人發生爭執，護妻心切，一時心情激憤方有此犯行等
    一切情狀，爰各量處如主文所示之刑，並均諭知易科罰金之折算標準。
貳、無罪部分：
一、公訴意旨另以：被告丁○○於九十年四月七日下午三時許，在高雄市左營區○○○路與富民路口，因與告訴人乙○○發生交通事故，遂撥打電話請其兄被告丙○○及其兄嫂被告戊○○到場協助處理，為雙方發生爭執，被告丁○○遂與被告丙○○、戊○○三人共同基於傷害之犯意聯絡，徒手毆打告訴人致其受有左耳瘀腫
    及尾椎挫傷等傷害，因認被告丁○○涉有刑法第二百七十七條第一項之普通傷害
    罪嫌。
二、按犯罪事實應依證據認定之，無證據不得推定其犯罪事實，又不能證明被告犯罪
    者，應諭知無罪之判決，刑事訴訟法第一百五十四條、第三百零一條第一項分別
    定有明文。又按刑事訴訟法上所謂認定犯罪事實之證據，係指足以認定被告確有
    犯罪行為之積極證據而言，如未能發現相當證據或證據不足以證明，自不能以推
    測或擬制之方法，以為裁判基礎，最高法院二十九年上字第三一○五號及四十年
    台上字第八十六號分別著有判例可資參照。復按被害人所述被害情形如無瑕疵可
    指，而就其他方面調查又與事實相符，則其供述固可採為判決基礎；而告訴人之
    告訴，係以使被告受刑事訴追為目的，是其陳述是否與事實相符，仍應調查其他
    證據以資審認，最高法院三十二年度上字第六五七號及五十二年度台上字第一三
    ○○號判例要旨可資參照。
三、本件公訴人認被告丁○○涉有傷害犯行，係以告訴人之指訴、卷附之驗傷診斷書
    及證人甲○○於偵查中之證詞，為其所憑之論據。訊據被告丁○○則堅決否認其
    事，辯稱：我當時是過去勸架，我根本沒有打告訴人等語。
四、經查，告訴人雖指訴稱：丁○○從我後面架住我云云，惟證人甲○○於偵查中係
    證稱：「我印象中告訴人有被踢到肚子，告訴人約被打三、四拳」等語明確（見
    偵查卷第十七頁背面），而於本院作證時復作更詳細之證述稱：「丁○○有拉著
    告訴人，但不像是要打他」，「（問：告訴人有無被踢到肚子？）是丙○○踢告
    訴人的肚子，丁○○去拉著告訴人像是要勸架，當時是他肇事的，原本不願意變
    成這樣」、「（問：偵查中表示告訴人被打三、四拳是誰打的？）應該是那對夫
    妻打的」等語明確（見本院九十一年五月十五日訊問筆錄），證人張淑玲亦證稱
    ：「丁○○沒有架住告訴人，他們是過去架開勸架」等語明確（見本院九十一年
    五月一日訊問筆錄），足證當時被告丁○○的確僅是過去勸架，而沒有共同毆打
    告訴人之情事，核與被告丁○○所辯情節相符。綜上所述，被告丁○○辯以其並
    未毆打告訴人等語堪以採信，公訴人所舉之證據不足以證明被告犯罪，此外本院
    復查無其他證據證明被告丁○○確有公訴人所指之傷害犯行，揆諸首揭說明，既
    無積極證據足認被告丁○○有共同傷害之犯行，不能證明被告犯罪，依法應諭知
    無罪之判決。
據上論斷，應依刑事訴訟法第二百九十九條第一項前段、第三百零一條第一項，刑法
第二十八條、第二百七十七條第一項、第四十一條第一項，罰金罰鍰提高標準條例第
一條前段、第二條，判決如主文。
中    華    民    國      九十一      年      六      月       十       日
                                  臺灣高雄地方法院刑事第四庭
                                      審判長法  官  黃建榮
                                            法  官  廖純卿
                                            法  官  盧怡秀
右正本證明與原本無異。
如不服本判決，應於判決送達後十日內，向本院提出上訴狀。
                                            書記官  林宜正
中    華    民    國      九十一      年      六      月      十一      日
附錄論罪科刑法條：
刑法第二百七十七條第一項：
傷害人之身體或健康者，處三年以下有期徒刑、拘役或一千元以下罰金。
